【裁判字號】    90,上訴,1004
【裁判日期】    900802
【裁判案由】    違反槍砲彈藥刀械管制條例等
【裁判全文】
臺灣高等法院臺中分院刑事判決                    九十年度上訴字第一○○四號
    上  訴  人  臺灣台中地方法院檢察署檢察官
    上  訴  人
    即  被  告  己○○
    選任辯護人  盧志科
右上訴人因被告違反槍砲彈藥刀械管制條例等案件，不服臺灣台中地方法院八十九年
度訴字第三五八號中華民國九十年四月九日第一審判決（起訴案號：臺灣台中地方法
院檢察署八十八年度偵字第二三六九二號），提起上訴，本院判決如左：
      主  文
原判決撤銷。
己○○共同連續意圖為自己不法之所有，以恐嚇使人將本人之物交付，處有期徒刑貳
年陸月。
      事  實
一、緣許天送得知南投縣南投市公所將於八十七年六月間辦理貓羅溪綠化工程對外公
    開招標作業，及乙○○有意前往競標該工程，乃指使蔡木火向乙○○恐嚇稱若要
    標該工程，要拿新台幣（下同）一千萬元給伊等語，乙○○起先未予理會。嗣於
    八十七年六月十九日南投市公所公開招標貓羅溪綠化工程開標結果，果為乙○○
    以八千四百九十萬元得標，許天送、蔡木火（另案由臺灣臺東地方法院審理中）
    、己○○（綽號為臺語之「消遣」，公訴人誤認為「瘋犬」）及一綽號「阿浩」
    之不詳姓名成年男子，即基於犯意之聯絡，己○○並出於恐嚇取財之概括犯意，
    由許天送指使蔡木火派己○○及「阿浩」二人，共同於開標當日在南投市公所，
    由該名男子坐上乙○○所駕駛之汽車以為控制，另由己○○自行駕駛車輛押後之
    方式，妨害乙○○之行動自由，而將乙○○押至南投市垃圾掩埋場，因未見到許
    天送及蔡木火，二人又將乙○○押往南投縣南投市○○路一二六號三玄宮旁福興
    里之村里長辦公室內，與在場之許天送、蔡木火等人見面，乙○○因心生恐懼，
    即向許天送哀求不要拿一千萬那麼多，許天送遂作態告稱乙○○謂該工程伊已都
    交由蔡木火處理等語，蔡木火聞言乃立即答稱：「不行，一毛都不能少」。旋許
    天送、蔡木火即要己○○及「阿浩」二人繼續強押乙○○前往臺中縣龍井鄉○○
    村○○路一四七號村長丙○○住處取款，因丙○○不在，丙○○之女戊○○乃聯
    絡其父返家，惟己○○等人不耐久候，復強押乙○○轉至彰化縣彰化市臺灣銀行
    彰化分行領取其前因上開工程投標所繳交之押標金九百一十萬元交付己○○及「
    阿浩」二人。渠等二人得款後，始將乙○○釋放，並將款項交付許天送、蔡木火
    等處理，至餘款九十萬元乙○○則未再繼續給付。
二、又南投縣南投市公所於八十八年六月二十五日，辦理南投市坑內坑第二期排水改
    善工程之對外公開招標作業，並於同日下午四時許對外公開招標結果，該工程係
    由陳福益營造有限公司負責人丙○○（亦為臺中龍井鄉龍西村村長）以八千一百
    萬元之金額得標。己○○復承前開意圖為自己不法所有之概括犯意，與陳居猛（
    另案經本院九十年度上訴字第二八四號判決判處有期徒刑一年二月確定）、蔡木
    火基於犯意之聯絡，於八十八年六月二十五日下午五時三十分許，由蔡木火指派
    陳居猛、己○○前往丙○○位於臺中縣龍井鄉○○村○○路一四七號住處，因丙○○有事不在家中，陳居猛及己○○乃向丙○○之妻子丁○○○及女兒戊○○恐
    嚇稱：丙○○標得坑內坑排水改善工程，伊老大很不高興，丙○○要拿出得標金
    額之三成（約二千四百三十萬元），若不趕快出面處理，外面還有很多人，你住
    處隨時都會被開一開（意指開槍）等語，並留下抄有陳居猛之00000000
    00號行動電話號碼之字條一紙予戊○○，囑其轉交予丙○○，並要丙○○迅速
    與其連絡，致戊○○、丁○○○心生畏懼。嗣丙○○返家後，知悉上情，亦心有
    所懼，即撥打上開電話與陳居猛聯絡，惟因電話訊號不佳而無法聯絡，致未交付
    金錢予陳居猛等人，己○○等人恐嚇取財始未得逞。
三、案經臺灣臺中地方法院檢察署檢察官指揮刑事警察局偵二隊二組及臺中縣警察局
    烏日分局、南投縣警察局南投分局偵查起訴。
    理  由
一、訊據被告己○○固供稱有與另案被告陳居猛至被害人丙○○住處查問之行為，及
    夥同另一不知姓名男子帶同被害人乙○○至三玄宮，嗣又去找丙○○，再轉往銀
    行領錢，並將錢帶回之事實，惟否認有何恐嚇取財之行為，辯稱：伊未恐嚇戊○○、丁○○○，因伊知道丙○○之住處，所以陳居猛邀同伊共同前往時，伊才載
    同陳居猛一起到丙○○住處，當時伊只是說希望丙○○趕快出來處理這件事情，
    並未恐嚇她們；又伊只是陪同乙○○去銀行領錢，並未強押乙○○，且所領得之
    款項，伊亦未分得云云。惟查：右揭事實一、部分，業據被害人乙○○於警訊、
    偵查中，及於原審審理時指述稽詳，並經證人丙○○於於原審法院於八十九年七
    月十八日審理八十八年訴字第一九九二號案件時證稱：「乙○○被帶到我村長辦
    公室時我不在場，乙○○有打電話給我，說有人要來拿錢，我問他要拿什麼錢，
    他就叫我快點回來，沒說要拿什麼錢‧‧‧‧之後我回到家，他們就不在了，只
    剩我女兒及會計小姐在，我女兒說乙○○被另外兩人帶到彰化去領錢」等語屬實
    。即被告於警訊時亦供承：「（你於八十七年六月十九日有無在南投市公所前，
    強押乙○○至三玄宮廟〈南投市○○路一二六號〉欲作何事？）是因為南投市代
    表會主席許天送及軍師蔡木火叫我帶乙○○到三玄宮廟後，我便將乙○○帶到三
    玄宮廟旁里辦公室，將乙○○交給許天送後‧‧‧‧許天送叫我帶乙○○去拿錢
    回來，我便與乙○○一同至‧‧‧‧丙○○住處‧‧‧‧至彰化市○○路與中華
    路臺灣銀行彰化分行後，即由車上另外一位許天送手下綽號「阿浩」陪同乙○○
    至臺灣銀行彰化分行領錢，綽號「阿浩」拿到錢後便坐上我的轎車，在車上用行
    動電話與許天送聯絡，許天送叫我們把錢拿到南投市垃圾掩埋場，許天送會在那
    邊等我們，到達後綽號「阿浩」便將錢九百十萬元交給許天送‧‧‧‧」等語。
    查，被害人乙○○如非遭被告等恐嚇取財，豈有如此緊急輾轉籌款之理，且九百
    十萬元現款數目甚鉅，如係正常金錢往來，理應以匯款或轉帳方式處理，又豈會
    以領現金之方式交付，徒然增加提、存款之危險！被告此部份所辯顯係事後卸責
    之詞，不足採信。次查：右揭事實二、部分，亦據被害人丙○○於警訊、偵查中
    指述稽詳，並經證人戊○○於八十八年八月十九日偵查時證稱：八十八年六月二
    十五日下午五時三十分許，有二名男子到伊家中找伊爸爸丙○○，當時伊父親不
    在家，其中一名男子問伊，南投市坑內坑工程向何人領標，向何人寄標，他說這
    個工程你們標的數目差太多，他們老大不高興，叫伊父親要拿三成出來，伊說此
    事伊不清楚，要問伊父親，他們便要伊趕快聯絡，但伊說無法聯絡，他們便說叫
    伊父親丙○○趕快出面處理，不然他們外面還有人，是否要他們來開一開（臺語
    ），他們後來留下一張紙條，上有一支行動電話號碼，叫伊父親與他們聯絡，伊
    父親回來後，有與他們聯絡，但均收不到訊號，紙條後來就丟掉了等語。證人戊○○於八十九年七月十八日原審法院八十八年訴字第一九九二號案件訊問時到庭
    結證稱：「（八十八年六月二十五日之情形？）當天下午五點多，陳居猛跟另外
    一位男的（事後才知道他的外號叫「消遣」）到我家，家裡只有我與我母親在場
    ，他們問我們說我們為何會有標單，標單何來，我們回答說不知道，他們就說我
    們不講，他們有兩輛車會來跟我們開一開，我們覺得是要開槍的意思，他們說要
    問誰知道，我就說我父親知道，他們要我父親出來，我說我父親不在，他說要我
    馬上聯絡我父親回來，他們要在這裡等，我說他沒帶電話，聯絡不到，我請他們
    留下電話，我父親回來再跟他們聯絡，他們就離開了，我父親回來後有打那隻電
    話，但打不通，後來就沒有再聯絡。」、「六月二十七日晚上十一點多，有人來
    開槍，前門被開了六槍，開槍的人沒有看到，也沒看到開槍的車子，我們人沒有
    受傷。」等語，證人戊○○之證詞前後一致，並無矛盾瑕疵之處，當可採信。證
    人丁○○○於同日訊問時亦證述：陳述與戊○○相同等語；另證人丁○○○於原
    審審理時並到庭結證稱被告來找伊先生丙○○，丙○○不在，被告說若不出來說
    清楚，要找人來「開一開」等語屬實，於本院調查時復到庭證稱被告要丙○○趕
    快和人家講一講，否則會有兩部車會來伊住處「開一開」，證人丁○○○、戊○○與被告並無怨隙，當無構陷之必要，其二人之證詞自屬可採，被告此部份所辯
    亦係事後卸責之詞，委無足取；另許天送、蔡木火、陳居猛於原審法院八十八年
    訴字第一九九二號案件審理時分別否認與被告共同為上開恐嚇取財等行為，係迴
    護被告並為自己辯解之詞，亦均不足取。事證明確，被告恐嚇取財之犯行堪以認
    定，應依法論科。
二、核被告己○○對被害人乙○○恐嚇取財得逞部分，所為係犯刑法第三百零二條第
    一項妨害自由罪、第三百四十六條第一項恐嚇取財罪，其與許天送、蔡木火，及
    另一綽號「阿浩」之已成年不知姓名男子間，就此部分犯行，有犯意聯絡與行為
    之分擔，為共同正犯，而其所犯二罪間有方法、結果之關係，為牽連犯，應從一
    重依恐嚇取財罪處斷。另被告對被害人丙○○恐嚇取財未得逞部分，所為係犯刑
    法第三百四十六條第三項、第一項之恐嚇取財未遂罪，按以自己共同犯罪之意思
    ，事先同謀，而由其中一部分人實施犯罪之行為者，均為共同正犯（司法院大法
    官會議釋字第一○九號解釋意旨參照）。查被告己○○與另案被告陳居猛、蔡木
    火間就此部分犯行，基於犯意之聯絡，且均係出於自己共同犯罪之意思，發動而
    為謀議犯罪，而後由蔡木火命己○○與陳居猛實施犯罪行為，均係共謀共同正犯
    。被告以一恐嚇取財之行為，致被害人戊○○、丁○○○及丙○○三人心生畏懼
    ，為一行為觸犯數罪名，屬想像競合犯，應從一重處斷。被告先後恐嚇取財既遂
    、恐嚇取財未遂之犯行，係基於概括犯意，反覆為之，所犯罪名相同，為連續犯
    ，應以一罪論以恐嚇取財既遂罪。
三、原審認被告犯罪事證明確，予以論科，固非無見，惟查：原審以被害人乙○○於
    警訊中指訴，伊是在南投市公所遭被告強押到被告所駕駛之ＢＭＷ轎車內云云，
    與其在偵訊中及原審八十九年三月二十三日調查時所稱：八十七年六月十九日當
    天下午二點多，己○○與另一名男子在南投市公所將我「押」走，己○○說叫伊
    去老大那裡，伊不敢反抗，所以由另一名男子坐上伊車子，己○○開另一輛車跟
    在後面云云，就伊遭控制行動之經過為前後矛盾之供述，況南投市公所與村里長
    辦公室乃經常有人出入之場所，又案發時間在白天，被告及另一男子復未帶刀槍
    在身，被告如何強押乙○○至銀行領錢，殊難想像，且依乙○○於原審調查時之
    供述，當日其離開南投市公所後，與蔡木火等人見面，並有談論金錢賠償之事，
    但沒有談到詳細之數目，則證人乙○○顯係之前已受蔡木火等人之脅迫，並知悉
    蔡木火要一千萬元，再加上投標當日之談判，而去取款，而非因被告及另一名男
    子之強押而取款，是以被告辯稱伊沒有強押乙○○，只是陪著乙○○去領錢，應
    可採信，認不能證明被告有此部份犯行，而不另為無罪之諭知。惟按被害人前後
    所為被害之陳述內容雖稍有不同，惟其主要之指述並無不一者，尚不得因前後所
    陳有些許齲齬不一之處，即謂其陳述不實，而全部捨棄不用。查，被害人乙○○
    對於其係被恐嚇取財及被押往取款之過程，始終為一致之陳述，自不能因其前後
    就所乘交通工具之細節部分所供不一，遽認被害人所為被害之指述均不可採；又
    剝奪他人行動自由，其手段不一，非必以出於持有槍枝刀械之手段始克竟其事，
    原審認被告等並未攜帶刀槍，地點又係在南投市公所，且係白晝，被告如何強押
    乙○○至銀行領錢，殊難想像，而認被害人乙○○未被妨害自由，實屬率斷；至
    被告與許天送、蔡木火等為共犯關係，共犯各自分擔犯罪行為之一部份，惟仍需
    就全部犯行負刑事責任，原審見未及此，遽採被告所為辯解，認被告未強押被害
    人，且未對之恐嚇取財，自有未合，檢察官上訴意旨指摘原判決此部份不當，非
    無理由。另被告己○○就對被害人丙○○恐嚇取財未得逞部分，係與另案被告陳
    居猛、蔡木火等人事先同謀，推由被告己○○與另案被告陳居猛實施犯罪之行為
    ，屬共謀共同正犯，原審判決於理由欄內說明被告己○○係與另案被告陳居猛、
    蔡木火等人，為有犯意聯絡與行為分擔之實施共同正犯，尚有未合；又一行為觸
    犯數罪名者，應從一重處斷，刑法第五十五條定有明文，原判決認被告以一恐嚇
    取財行為，侵害被害人戊○○、丁○○○及丙○○三人之法益，成立數罪名，為
    想像競合犯，應依刑法第五十五條規定「論以一罪」，亦有違誤。被告上訴意旨
    仍執陳詞，指摘原判決不當，固為無理由，惟原判決既有上述可議之處，且檢察
    官就被告對被害人乙○○恐嚇取財部分之上訴有理由，原判決自屬無可維持，自
    應由本院將原判決撤銷予以改判；至檢察官另以被告尚涉犯組織犯罪防制條例第
    三條第一項參與犯罪組織罪嫌、政府採購法第八十七條第四項、第三項（應係第
    五項、第四項）意圖獲取不法利益而以其他方式之合意，使廠商不為投標之競爭
    未遂罪嫌、槍砲彈藥刀械管制條例第七條第四項未經許可持有制式槍砲罪、同條
    例第十二條第四項未經許可持有子彈罪嫌，則無可取（詳如後述）。爰審酌被告
    年富力強，不思以一己之力，循正當合法途徑獲取財物，而於廠商依正常合法程
    序標得公共工程後，即前往恐嚇鉅款，惡性匪淺，並危害正常之商業行為至為嚴
    重，且廠商因受渠等恐嚇取財後，因將本求利，亦有造成公共工程品質低落之疑
    慮，影響深遠，犯後又未能坦白認過，未見悔悟之意，及被告尚無犯罪前科紀錄
    等一切情狀，量處如主文第二項所示之刑，以示懲儆。
四、不另為無罪之諭知部分：
  (1)公訴意旨另以：被告與陳居猛、曾演達、黃浩維、楊錦華、吳錫章，以及許天送
    （另案由臺灣臺東地方法院審理中，其於八十三年八月一日及八十七年八月一日
    ，當選南投縣南投市第五屆及第六屆民意代表會代表及主席）、蔡木火、洪春榮
    （現由原審法院通緝中）、吳家鎮（另案由檢察官通緝中）共同基於概括之犯意
    聯絡，自八十七年初起在南投縣、臺中縣、市等中部地區，共同組織對於南投市
    公所辦理各項對外招標工程，以恐嚇、恐嚇取財、強暴、脅迫及妨害自由等方式
    ，進行工程圍標及強索保護費以獲取不法利益之犯罪集團。其犯罪模式，係以許
    天送為首，由蔡木火負責指揮被告及陳居猛、黃浩維、吳錫章、曾演達、洪春榮
    、楊錦華等人，先後在南投市公所一樓及大門外，攔阻不特定之營造廠商前往領
    取投標單，並強行抄錄該營造廠商之公司行號地址、電話，及在南投市郵局內及
    大門外守候，攔阻手持內附南投市公所對外招標工程投標單之牛皮紙袋前往投標
    之不特定被害人，以交付一萬元之對價，要求被害人放棄投標，或警告其等不得
    投標；如有不從，即由陳居猛、黃浩維等人以電話通知蔡木火，再由蔡木火自行
    或教唆陳居猛、洪春榮以恐嚇之方式，嚇令各參加投標之營造廠商放棄投標或繳
    交數百萬元不等之保護費；再有不從，即由蔡木火更行教唆被告己○○、綽號「
    阿浩」等人強押被害人取款繳交保護費，或前往被害人住所前開槍示威致被害人
    心生畏懼而交付財物，以進行工程圍標及獲取不法利益，其詳如下：、許天送
    得知南投市公所將於八十八年六月二十五日辦理南投市坑內坑第二期排水改善工
    程對外公開招標作業，即教唆蔡木火指揮陳居猛在南投市公所一樓及大門外守候
    ，強行攔阻不特定之營造廠商前往領取標單，並強行抄錄該營造廠商之公司地址
    、電話。適被害人即陳福益營造有限公司負責人丙○○於八十八年六月十八日上
  午前往南投市公所洽領標單時，見狀即在南投市公所內躲藏至中午十二時二十分
    許待被告陳居猛等人離去後，始行匆忙開車返家。、嗣丙○○於八十八年六月
    二十五日下午一時許丙○○與劉明祝共同前往南投市○○○路三十號南投市郵局
    投寄標單時，復遇蔡木火教唆黃浩維、吳錫章、曾演達、楊錦華等人在南投市郵
    局內守候，強行攔阻丙○○及劉明祝二人，擬以一萬元之對價要求其放棄投標及
    警告其等不得投標，適逢巡邏警察進入該郵局內巡邏盤查被告黃浩維等人，丙○○等二人乃趁隙郵寄標單後迅速離去。、許天送、蔡木火於八十八年六月二十
    七日晚上十一時十五分許教唆被告己○○與陳居猛等人共同持有具有殺傷力之制
    式手槍一支，前往丙○○之前開住所大門外共開六槍示威後駕車逃逸。因認被告
    涉犯組織犯罪防制條例第三條第一項發起、主持、參與犯罪組織罪嫌、政府採購
    法第八十七條第四項、第三項（應係第五項、第四項）意圖獲取不法利益而以其
    他方式之合意，使廠商不為投標之競爭未遂罪嫌、槍砲彈藥刀械管制條例第七條
    第四項未經許可持有制式槍砲罪、同條例第十二條第四項未經許可持有子彈罪嫌
    。
  (2)按犯罪事實應依證據認定之，無證據不得推定其犯罪事實，刑事訴訟法第一百五
    十四條定有明文。而刑事訴訟法上所謂認定犯罪事實之證據，係指足以認定被告
    確有犯罪行為之積極證據而言，該項證據自須適合於被告犯罪事實之認定，始得
    採為斷罪資料，最高法院二十九年上字第三一○五號著有判例。又認定犯罪事實
    所憑之證據，無論係直接證據或間接證據，其為訴訟上之證明，須於通常一般之
    人均不致有所懷疑，而得確信其為真實之程度者，始得據為有罪之認定，倘其證
    明尚未達到此一程度，而有合理之懷疑存在，復無其他調查途徑可尋，法院即應
    為無罪之判決，最高法院七十六年台上字第四九八六號著有判例。訊據被告己○○堅決否認有為上開公訴人所指之犯行，辯稱：伊不知道丙○○在南投市公所被
    攔阻領取標單，及在南投市郵局被攔阻郵記標單之事，伊亦未曾至丙○○家中開
    槍，丙○○住處遭人開槍之事，伊也沒有參與所謂之組織等語。
  (3)按組織犯罪防制條例所稱之犯罪組織，係指三人以上，有內部管理結構，以犯罪
    為宗旨或以其成員從事犯罪活動，具有集團性、常習性及脅迫性或暴力性之組織
    ，此為該條例第二條所明定。是可知所謂犯罪組織，首重者在其內部具有「管理
結構」，次論者乃其成立宗旨在於「從事犯罪」，其三者乃其整體而言具有集團
    性、常習性及脅迫性等特質。又所謂「內部管理結構」即有上下屬從關係之謂，
    亦即組織內部有主持人或首領與幫眾層級之分，有階級領導，下屬須服從主持人
    或首領之命令行事，違抗者依內部規範懲處。至所謂「常習性」指組織以長期存
    續為目的。公訴人起訴被告之此部分行為，多係被告受蔡木火之託從事上開行為
    ，且並無事證證明被告曾到南投市公所攔阻他人領取標單及至南投市郵局攔阻他
    人郵寄標單，又陳居猛於原審法院八十八年度訴字第一九九二號調查中亦供稱只
    見過被告二、三次等語，自難認被告與許天送、蔡木火之間具有上下屬從之組織
    關係，尚難認被告己○○為犯罪組織之成員。另公訴人認被告涉犯槍砲彈藥刀械
    管制條例第七條第四項未經許可持有制式槍砲罪、同條例第十二條第四項未經許
    可持有子彈罪嫌，無非以被告己○○曾於八十八年六月二十五日下午五時三十分
    許，至丙○○住處恐嚇取財之行為為其論據。惟查關於此部分，並無任何證人親
    眼目睹並指認被告持有制式槍彈而對丙○○住處開槍之行為，且警方並未查扣該
    犯罪之槍枝，亦無法認定所射擊槍枝究係制式手槍或仿造手槍，被告自始均否認
    有參與開槍恐嚇之事，並有證人蔡順展於原審結證稱八十八年六月二十七日晚上
    被告均在其家中泡茶等語，另黃浩維亦於原審到庭結證稱被告有問過伊到底是誰
    開的槍等語，是本案並無任何證據可資證明被告確有公訴人所指之違反槍砲彈藥
    刀械管制條例之犯行。縱其曾對丁○○○、戊○○恐嚇稱：要來「開一開」等語
    ，然證人戊○○於八十八年八月十九日偵查時亦證稱：八十八年六月二十七日上
    午另有二名男子來伊住處，與二十五日不是同一批人，伊父親也在家，他們告訴
    伊父親坑內坑二期工程，他老大要三成，但伊父親說只給二百萬元，對方便不高
    興的說要伊等著吃子彈，便離開了等語，是曾至丙○○家中恐嚇者非僅被告及陳
    居猛二人，在無其他事證可資證明之情形下，自不得以擬制推測之方式，任意推
    論被告己○○有開槍恐嚇之行為，被告此部分所辯，應屬可採。此外，復查無其
    他證據足資證明被告就此部分有公訴人所指之犯行，本院就此部分本應為無罪之
    諭知，惟依公訴意旨，認此部分與前開有罪部分，具有牽連犯之裁判上一罪關係
    ，依審判不可分原則，爰不另為無罪之諭知。
據上論結，應依刑事訴訟法第三百六十九條第一項前段、第三百六十四條、第二百九
十九條第一項前段，刑法第二十八條、第五十六條、第三百零二條第一項、第三百四
十六條第一項、第五十五條，罰金罰鍰提高標準條例第一條前段，判決如主文。
本案經檢察官甲○○到庭執行職務。
中      華      民      國      九十      年     八    月      二       日
                                  臺灣高等法院臺中分院刑事第四庭
                                        審判長法  官  江  德  千
                                              法  官  吳  重  政
                                              法  官  劉  登  俊
右正本證明與原本無異。
被告不得上訴、檢察官得上訴。
如不服本判決應於收受送達後十日內向本院提出上訴書狀，其未敘述上訴之理由者並
得於提起上訴後十日內向本院補提理由書（均須按他造當事人之人數附繕本）。
                                              書記官  吳  麗  琴
中      華      民      國     九十      年      八       月     三     日
【附錄論罪科刑法條】
刑法第三百四十六條第一項：
意圖為自己或第三人不法之所有，以恐嚇使人將本人或第三人之物交付者，處六月以
上五年以下有期徒刑，得併科一千元以下罰金。
刑法第三百零二條第一項：
私行拘禁或以其他非法方法，剝奪人之行動自由者，處五年以下有期徒刑、拘役或三
百元以下罰金。
                                                                        Ｆ


司法院資訊處製作；財團法人民間司法改革基金會備份。
